臺灣雲林地方法院刑事裁定
111年度聲字第131號
聲  請  人  臺灣雲林地方檢察署檢察官
受  刑  人  劉達  




上列聲請人因受刑人數罪併罰有二裁判以上，聲請定其應執行之
刑（111年度執字第309號），本院裁定如下：
    主  文
劉達所犯如附表所示之罪刑，應執行有期徒刑拾肆年參月。
    理  由
一、聲請意旨略以：受刑人劉達因犯毒品危害防制條例等案件，
    先後經判決確定（如附表），符合數罪併罰之要件，應依刑
    法第53條及第51條第5款之規定，聲請定其應執行之刑，爰
    依刑事訴訟法第477條第1 項規定聲請裁定等語。
二、裁判確定前犯數罪者，併合處罰之；又數罪併罰有二裁判以
    上者，依刑法第51條之規定，定其應執行之刑，同法第50條
    前段、第53條分別定有明文。再數罪併罰，分別宣告其罪之
    刑，如宣告多數有期徒刑者，於各刑中之最長期以上，各刑
    合併之刑期以下，定其刑期。但不得逾30年，刑法第51條第
    5 款亦定有明文。另法律上屬於自由裁量之事項，有其外部
    性界限及內部性界限，並非概無拘束。依據法律之具體規定
    ，法院應在其範圍選擇為適當之裁判者，為外部性界限；而
    法院為裁判時，應考量法律之目的，及法律秩序之理念所在
    者，為內部性界限。法院為裁判時，二者均不得有所踰越。
    在數罪併罰，有二裁判以上，定其應執行之刑時，固屬於法
    院自由裁量之事項，然仍應受前揭外部性界限及內部性界限
    之拘束（最高法院80年度台非字第473 號、最高法院93年度
    台非字第192 號判決意旨參照）。
三、經查：
　㈠受刑人因犯如附表編號1至4所示之罪，經臺灣橋頭地方法院1
    09年度訴字第533號判決各判處如附表編號1至4所示之刑，
    並定應執行有期徒刑13年6 月，並經臺灣高等法院高雄分院
    110年度上訴第864號判決上訴駁回而確定；受刑人因犯如附
    表編號5至6所示之罪，經本院110年度訴字第339號判決各判
    處如附表編號5至6所示之刑，並定應執行有期徒刑6年確定
    等情，有卷附之各該判決書、臺灣高等法院被告前案紀錄表
    可佐，是聲請人以本院為最後事實審法院向本院聲請定其應
    執行之刑，核屬正當，應予准許。依上開最高法院裁判意旨
    ，本院應受裁量權內部界限及外部界限之拘束，即不得逾越
    上開各法院所定執行刑合計之範圍。
　㈡爰審酌受刑人所犯各罪除附表編號1所示之罪為製造第二級毒
    品罪外，其餘附表編號2至6所示之罪，均為販賣第二級毒品
    （大麻）罪，罪質相同，且犯罪時間相近（民國109年7月至
    8月間），另衡量受刑人以書面表示：已知道錯了，會在監
    所裡面好好反省，改過自新，請求從輕定刑之意見等一切情
    狀，定其應執行刑如主文所示。
四、依刑事訴訟法第477條第1項，刑法第53條、第51條第5款，
    裁定如主文。
中　　華　　民　　國　　111 　年　　2 　　月　　24　　日
                  刑事第五庭    法  官  梁智賢
以上正本證明與原本無異。　　　　　　　　　
如不服本裁定，應於裁定送達後5日內向本院提出抗告狀（須附
繕本）。
                                書記官  蘇靜怡
中　　華　　民　　國　　111 　年　　2 　　月　　24　　日
附表：
編           號  1 2 3 罪           名  製造第二級毒品罪 共同販賣第二級毒品罪 共同販賣第二級毒品罪 宣    告     刑  （不含沒收）  有期徒刑9年  有期徒刑5年8月 有期徒刑8年4月 犯  罪   日  期  109年8月6日至7日 109年7月13日 109年7月16日至28日 偵  查   機  關    年  度   案  號  臺灣橋頭地方檢察署109年度偵字第9081號、第9271號、第9272、第9566號、第10258號、第10259號、第12718號 臺灣橋頭地方檢察署109年度偵字第9081號、第9271號、第9272、第9566號、第10258號、第10259號、第12718號 臺灣橋頭地方檢察署109年度偵字第9081號、第9271號、第9272、第9566號、第10258號、第10259號、第12718號 最後事實審 法        院 臺灣高等法院高雄分院 臺灣高等法院高雄分院 臺灣高等法院高雄分院  案        號 110年度上訴字第864號 110年度上訴字第864號 110年度上訴字第864號  判  決 日 期 110年11月11日 110年11月11日 110年11月11日 確定判決 法        院 臺灣高等法院高雄分院 臺灣高等法院高雄分院 臺灣高等法院高雄分院  案        號 110年度上訴字第864號 110年度上訴字第864號 110年度上訴字第864號  判決確定日期 110年12月14日 110年12月14日 110年12月14日 是否為得易科罰金之案件           否          否          否 備           註  1.編號1至4之刑，經定應執行有期徒刑13年6月確定。 2.臺灣橋頭地方檢察署111年度執他字第144號。 1.編號1至4之刑，經定應執行有期徒刑13年6月確定。 2.臺灣橋頭地方檢察署111年度執他字第144號。 1.編號1至4之刑，經定應執行有期徒刑13年6月確定。 2.臺灣橋頭地方檢察署111年度執他字第144號。 


編           號  4          5 6 罪           名  共同販賣第二級毒品未遂罪 共同販賣第二級毒品罪 共同販賣第二級毒品罪 宣    告     刑  （不含沒收）  有期徒刑4年8月  有期徒刑5年 有期徒刑5年 犯  罪   日  期  109年8月5日至6日 109年7月5日至6日 109年7月7日 偵  查   機  關    年  度   案  號  臺灣橋頭地方檢察署109年度偵字第9081號、第9271號、第9272、第9566號、第10258號、第10259號、第12718號 臺灣雲林地方檢察署110年度偵字第1858號 臺灣雲林地方檢察署110年度偵字第1858號 最後事實審 法        院 臺灣高等法院高雄分院 臺灣雲林地方法院 臺灣雲林地方法院  案        號 110年度上訴字第864號 110年度訴字第339號 110年度訴字第339號  判  決 日 期 110年11月11日 110年12月15日 110年12月15日 確定判決 法        院 臺灣高等法院高雄分院 臺灣雲林地方法院 臺灣雲林地方法院  案        號 110年度上訴字第864號 110年度訴字第339號 110年度訴字第339號  判決確定日期 110年12月14日 111年1月18日 111年1月18日 是否為得易科罰金之案件           否          否          否 備           註  1.編號1至4之刑，經定應執行有期徒刑13年6月確定。 2.臺灣橋頭地方檢察署111年度執他字第144號。 1.編號5至6之刑，經定應執行有期徒刑6年確定。 2.臺灣雲林地方檢察署111年度執字第309號。 1.編號5至6之刑，經定應執行有期徒刑6年確定。 2.臺灣雲林地方檢察署111年度執字第309號。